# 大股东给的亏损补偿问题

提问人：长春审计 时间：2014-01-08 16:35:49
谢谢！追问一下，因为公司去年亏损，但去年期末并未确认递延所得税资产，本期资本公积形成的递延所得税是否应确认为递延所得税负债，如确认递延所得税资产则科目出现负数。分录应是借：银行存款；贷：资本公积（银行存款 75% ），递延所得税负债（银行存款25%）

回答人：chenyiwei
本期资本公积不应涉及递延所得税问题，应全额计入本年度应纳税所得额。如果本年度应纳税所得额为负数的，则这部分资本公积无所得税影响。